# 投资性房地产

提问人：asdlinlvhe 时间：2016-02-02 17:25:23
老师：母公司购买子公司的以公允价值计量模式的投资性房地产，母公司继续做以公允价值计量模式投资性房地产，合并时，其他综合收益是否需要恢复到子公司转投资性房地产时形成的其他综合收益？ 如果恢复，递延所得税负债因计量基础发生变化会与恢复后的其他综合收益不匹配，如何处理？

回答人：chenyiwei
1 、如果该项投资性房地产原先是由存货或固定资产转换而来的，则在合并报表层面应完全抵销母子公司之间内部交易的影响，将原转换日公允价值与转换前合并报表层面的原账面价值之间的差额在合并报表层面恢复到其他综合收益。 2 、该项投资性房地产的计税基础是母公司向子公司收购的内部交易价格，该计税基础与账面价值（期末公允价值）之间的差额应确认递延所得税资产或负债，并调整合并报表层面的“所得税费用——递延所得税费用”。由此导致的其他综合收益差异（原先对应于其他综合收益的这部分递延所得税已经实现）在合并报表层面补做调整：借：所得税费用——递延所得税费用，贷：其他综合收益。

提问人：asdlinlvhe 时间：2016-02-03 00:13:46
谢谢老师回复：子公司转换时适用的所得税率15%，母公司交易时适用的所得税率是25%。 2001 年子公司转换投资性房地产时房产的成本 2500 万元，增值 4800 万元增加了其他综合收益，对增值的部分按15%的税率做了借：其他综合收益 720 万元，贷：递延所得税负债 720 万元； 2001 年末公允价值降低 500 万元，做了借：公允价值变动损益 500 万元，贷：投资性房地产-公允价值变动损益 500万元，同时做了借：递延所得税负债 75 万元，贷：所得税费用 75 万元。 2002 年初，母公司以 3800 万元购买子公司的投资性房地产。
子公司将所有涉及投资性房地产的科目结转损益后为零，母公司以 3800 万元做为投资性房地产的成本，以 2001 年末该投资性房地产的公允价值 6800 万元与交易价 3800 万元的差额 3000 万元增加了其他综合收益，并按25%的税率做了借：其他综合收益 750 万元，贷：递延所得税负债 750 万元，假设 2002 年末该投资性房地产公允价值未变动。向老师求教， 2002 年合并应怎样做调整，谢谢。

回答人：chenyiwei
2002 年度合并报表层面：投资性房地产 6800 万、其他综合收益 4800 万、递延所得税负债 750 万（(6800-3800)*25%）、未分配利润－ 1250 万（-500-750）。

提问人：zengfengxia 时间：2016-02-04 15:30:14
陈版，借用 7 楼案例，会计分录如下： 子公司 处置投资性房地产 借 银行存款 3800 营业外收入 3000 贷 投资性房地产 6800结转其他综合收益 借 其他综合收益 3655 递延所得税负债 645 贷 营业外收入 4300 计提应交税费 借 所得税费用-当期 195贷 应交税费 195 母公司 购入投资性房地产 借 投资性房地产 3800 贷 银行存款 3800 合并抵消分录 未实现亏损抵消 借 投资性房地产 3000 营业外收入 1300 贷 其他综合收益 3655 递延所得税负债 645 按适用税率调整递延所得税负债 借 其他综合收益 105 贷 递延所得税负债 105
合并调整后 投资性房地产 6800 ，递延所得税负债 750 ，其他综合收益 3550 ，应交税费 195 ，当期所得税费用 195 ，当期未确认收益，确认了当期所得税费用。 第二年以 6800 处置该投资性房地产（假设公允价值无变动），则合并报表层面最终的结果是确认营业外收入 4300 ，当期所得税费用 750 。其中 1300 收入的所得税费用在前一期间确认。 请教陈版，上述会计处理过程是否恰当？所得税费用的不配比是否符合企业会计准则？

回答人：chenyiwei
我理解在合并报表层面不应恢复原先的递延所得税负债645.因为通过这一内部交易，该资产的计税基础已经变为 3800 ，后续再确认递延所得税应当是基于期末公允价值与 3800 相比的暂时性差异了，且都是对应于递延所得税费用。

提问人：zengfengxia 时间：2016-02-05 09:32:50
谢谢陈版！ 合并层面应达到的效果是不是可以这么理解 1 、计税基础变更导致的递延所得税影响，借记递延所得税负债，贷记所得税费用-递延所得税费用 195 ，计税基础变更本身不影响其他综合收益的计量 2 、适用税率导致的递延所得税影响，借记所得税费用-递延所得税费用，贷记递延所得税负债 300 调整后，其他综合收益金额不变，递延所得税负债 750

回答人：chenyiwei
可以这样理解。

提问人：我爱新视野 时间：2016-03-26 15:45:49
本集团公司下设 5 个子公司，其中一个子公司是房地产开发企业，公司部分存货对外出售、部分存货对外出租，现在子公司想对出租的投资性房地产进行公允价值核算，请问陈版，本公司不考虑集团公司的因素，是否可以进行改换？ 作为本集团是否也可以对投资性房地产，允许部分子公司对投资性房地产以成本核算，公允一个子公司以公允价值核算和列示？

回答人：chenyiwei
在各公司的单独报表中可以自行选择投资性房地产的后续计量会计政策，但在集团合并报表层面必须统一。

提问人：木叶白牙 时间：2016-05-18 17:41:07
老师们好： 有没有哪家上市公司存在房地产在境外，是以以公允价值模式计量的？

回答人：chenyiwei
这种情况应该也有不少，如中国银行等。

提问人：木叶白牙 时间：2016-05-20 16:09:30
陈版您好： 中国银行确实有，但是公开信息没有查询到该房产的位置，您知道哪里能够查询到吗？能否指点一下

回答人：chenyiwei
中国银行的中银香港大厦等应有一部分是作为投资性房地产的，但具体情况不清楚，建议进一步搜索公开资料。

提问人：273473636 时间：2016-05-26 15:24:35
请教陈版主关于投资性房地产的问题： 1 、 企业有部分房产已销售，未开具发票、产权未变更，应不能确认为投资性房地产，正确吗？ 2 、 无偿出租的房产可以确认为投资性房地产吗？从为赚取租金这个角度看不能确认，从资本增值这个角度应可以确认吧？ 谢谢！

回答人：chenyiwei
1 、该房地产仍属于以出售为目的的开发产品，属于存货，不能属于投资性房地产。 2 、请注意分析为何愿意无偿出租的原因，确定该房屋建筑物的成本将以何种方式收回，再作考虑。

提问人：273473636 时间：2016-05-27 14:14:28
谢谢！无偿的原因是企业迫不得已，无协议，只是母公司领导口头决定，未来几年内会维持现状。

回答人：chenyiwei
这种情况不建议作为投资性房地产，而且要关注是否发生减值。另外，该公司内控存在重大缺陷，管理层凌驾于内控之上，要谨慎考虑相关的舞弊等审计风险。